【裁判字號】    90,易,1532
【裁判日期】    900525
【裁判案由】    毒品危害防制條例
【裁判全文】
台灣台中地方法院刑事判決                          九十年度易字第一五三二號
    公  訴  人  臺灣台中地方法院檢察署檢察官
    被      告  甲○○
右列被告因毒品危害防制條例案件，經檢察官提起公訴（九十年度毒偵緝字第一五０
號），及移送併辦（九十年度毒偵字第二一七二號），本院判決如左：
    主    文
甲○○連續施用第二級毒品，處有期徒刑伍月，如易科罰金，以佰元折算壹日。
    事    實
一、甲○○前曾於民國（下同）八十七年十二月間，因施用第一級、第二級毒品案件
    ，經台灣南投地方法院檢察署檢察官聲請台灣南投地方法院以八十八年度毒聲字
    第一二八號裁定送台灣南投看守所附設勒戒處所觀察、勒戒後，因無繼續施用毒
    品之傾向，由台灣南投地方法院檢察署檢察官於八十八年二月二十五日以八十七
    年度偵字第五三二五號為不起訴處分確定後；仍不知悔改，再基於施用第一級毒
    品海洛因及第二級毒品安非他命之概括犯意，於八十八年五月二十七日及八十九
    年三月八日，在台中縣等地，分別施用第一級毒品海洛因、第二級毒品安非他命
    多次｛即於八十八年五月二十七日及八十九年三月八日，在台中縣大里市○○路
    三０一巷七號二樓二０一室租屋處，將第一級毒品海洛因置於針筒中，再摻水注
    射方式，連續施用海洛因二次；另復基於施用第二級毒品之概括犯意，於上述同
    一時間、地點，將第二級毒品甲基安非他命置於吸食器內，其下再以火加熱，施
    用其煙霧方式，連續施用安非他命二次。嗣於八十八年五月二十七日十六時三十
    分許，在台中縣大里市○○街一一六號前，為警查獲；另於八十九年三月八日十
    一時許，在台中縣大里市○○路三０一巷七號二樓二０一室承租處，為警查獲，
    並在甲○○皮包內查獲毒品海洛因二小包含袋重０．九公克及施用海洛因用之注
    射針筒二支｝，經台灣台中地方法院檢察署檢察官聲請本院以八十八年度毒聲字
    第四五四五號裁定送台灣台中看守所附設勒戒處所觀察、勒戒後，認有繼續施用
    傾向，除由台灣台中地方法院檢察署檢察官聲請本院以八十九年度毒聲字第二０
    一二號裁定令入戒治處所施以強制戒治一年外，並由台灣台中地方法院檢察署檢
    察官以八十九年度毒偵字第一九五八號、八十九年度毒偵緝字第一七四號提起公
    訴，由本院於八十九年六月十二日以八十九年度訴字第八八九號分別判處有期徒
    刑七月、五月，定其應執行刑為有期徒刑十一月，於八十九年七月八日判決確定
    。嗣甲○○在台灣台中女子戒治所強制戒治屆滿三月，其成效經評定為合格，無
    繼續戒治之必要，而由台灣台中地方法院檢察署檢察官聲請本院以八十九年度毒
    聲字第五０八０號裁定停止戒治，所餘戒治期間付保護管束，於八十九年十月九
    日出所。
二、甲○○，詎仍不知悔改，基於施用第二級毒品安非他命之概括犯意，於八十九年
    十一月四日採尿時起回溯起二十四小時內某時，在不詳地點，以不詳方法施用第
    二級毒品安非他命一次，嗣於八十九年十一月四日至台灣台中地方法院檢察署採
    尿送驗結果，檢出甲基安非他命陽性反應；復於八十九年十二月二十六日採尿時
    起回溯起二十四小時內某時，承前開犯意，在不詳地點，以不詳方法施用第二級
    毒品安非他命一次，嗣於八十九年十二月二十六日至台灣台中地方法院檢察署採
    尿送驗結果，檢出安非他命陽性反應；復自九十年一月初某日起至同年四月十一
    日晚上十二時止，承前開犯意，在台中縣太平市○○路一一三巷三十八號住處，
    以將第二級毒品安非他命置於玻璃管內，其下再以火加熱，吸用其霧化氣體方式
    ，連續施用第二級毒品安非他命四次。嗣於九十年四月十三日凌晨一時二十三分
    許，在國道一號公路后里收費站南向處，為警查獲（雖查獲有第二級毒品安非他
    命二包、施用第二級毒品安非他命玻璃球三組，惟係與甲○○同車之鍾玉清所有
    ），經採其尿液送驗結果，檢出甲基安非他命陽性反應。
三、案經台灣台中地方法院檢察署檢察官簽分偵查起訴，及內政部警政署國道公路警
    察局第三警察隊移送台灣台中地方法院檢察署檢察官移送本院併案審理。
    理    由
一、訊據被告對於右揭自九十年一月初某日起至同年四月十一日晚上十一時止，在台
    中縣太平市○○路一一三巷三十八號住處，以將第二級毒品安非他命置於玻璃管
    內，其下再以火加熱，吸用其霧化氣體方式，連續施用第二級毒品安非他命四次
    之事實，於本院審理時坦承不諱，惟矢口否認有於八十九年十一月四日採尿時起
    回溯起二十四小時內某時，及於八十九年十二月二十六日採尿時起回溯起二十四
    小時內某時施用第二級毒品安非他命之犯行。經查：
  (一)被告，(1)於停止戒治，所餘戒治期間付保護管束期間之八十九年十一月四日、
    八十九年十二月二十六日，至台灣台中地方法院檢察署觀護人室執行保護管束
    時，經採尿送請台灣尖端先進生技醫藥股份有限公司濫用藥物檢驗中心檢驗結果
    ，其中八十九年十一月四日檢出甲基安非他命呈陽性反應（閥值1154ng/ml ），
    八十九年十二月二十六日檢出安非他命陽性反應（閥值6892ng/ml） ，此有該公
    司濫用藥物檢驗中心八十九年十二月十三日、九十年一月八日濫用藥物尿液檢測
    報告各一紙附卷可稽；(2)嗣於九十年四月十三日凌晨一時二十三分許，在國道一
    號公路后里收費站南向處，為警查獲後，經警採其尿液送請彰化縣衛生局檢驗結
    果，檢出甲基安非他命陽性反應，亦有該局九十年四月二十三日煙毒尿液檢驗成
    績書一紙在卷可查。則按甲基安非他命（ Nethamphetamine）經口服投與後，約
    百分之七十於二十四小時內自尿中排出；其尿液內甲基安非他命成分之檢出與投
    與甲基安非他命量、個人體質、檢測儀器之精密度有關。通常採尿化驗是否呈陽
    性反應，應以投與後二十四小時內所採為宜，此有行政院衛生署藥物食品檢驗局
    八十年三月十六日藥檢壹字第○四○七一二號函一紙附卷可稽。是被告於八十
    九年十一月四日採尿、於八十九年十二月二十六日採尿，既檢驗有安非他命、甲
    基安非他命陽性反應，參酌上開函示意旨，足認其於各次採尿前之二十四時內有
    施用第二級毒品安非他命各一次無疑。
  (二)被告前曾於八十七年十二月間，因施用第一級、第二級毒品案件，經台灣南投地
    方法院檢察署聲請台灣南投地方法院以八十八年度毒聲字第一二八號裁定送台灣
    南投看守所附設勒戒處所觀察、勒戒後，因無繼續施用毒品之傾向，由台灣南投
    地方法院檢察署檢察官於八十八年二月二十五日以八十七年度偵字第五三二五號
    為不起訴處分確定之情，亦有臺灣台中地方法院檢察署刑案資料查註紀錄表在卷
    可稽。
  (三)被告再基於施用第一級毒品海洛因及第二級毒品安非他命之概括犯意，於八十八
    年五月二十七日及八十九年三月八日，在台中縣等地，分別施用第一級毒品海洛
    因、第二級毒品安非他命多次｛即於八十八年五月二十七日及八十九年三月八日
    ，在台中縣大里市○○路三０一巷七號二樓二０一室租屋處，將第一級毒品海洛
    因置於針筒中，再摻水注射方式，連續施用海洛因二次；另復基於施用第二級毒
    品之概括犯意，於上述同一時間、地點，將第二級毒品甲基安非他命置於吸食器
    內，其下再以火加熱，施用其煙霧方式，連續施用安非他命二次。嗣於八十八年
    五月二十七日十六時三十分許，在台中縣大里市○○街一一六號前，為警查獲；
    另於八十九年三月八日十一時許，在台中縣大里市○○路三０一巷七號二樓二０
    一室承租處，為警查獲，並在甲○○皮包內查獲毒品海洛因二小包含袋重０．九
    公克及施用海洛因用之注射針筒二支｝，經台灣台中地方法院檢察署檢察官聲請
    本院以八十八年度毒聲字第四五四五號裁定送台灣台中看守所附設勒戒處所觀察
    、勒戒後，認有繼續施用傾向，除由台灣台中地方法院檢察署檢察官聲請本院以
    八十九年度毒聲字第二０一二號裁定令入戒治處所施以強制戒治一年外，並由台
    灣台中地方法院檢察署檢察官以八十九年度毒偵字第一九五八號、八十九年度毒
    偵緝字第一七四號提起公訴，由本院於八十九年六月十二日以八十九年度訴字第
    八八九號分別判處有期徒刑七月、五月，定其應執行刑為有期徒刑十一月，於八
    十九年七月八日判決確定。嗣甲○○在台灣台中女子戒治所強制戒治屆滿三月，
    其成效經評定為合格，無繼續戒治之必要，而由台灣台中地方法院檢察署檢察官
    聲請本院以八十九年度毒聲字第五０八０號裁定停止戒治，所餘戒治期間付保護
    管束，於八十九年十月九日出所之情，亦有本院八十八年度毒聲字第四五四五號
    、八十九年度毒聲字第二０一二號刑事裁定、八十九年度訴字第八八九號刑事判
    決、被告在監在押資料在卷可按。
  (四)被告前開施用第一級、第二級毒品案件，經台灣台中地方法院檢察署檢察官聲請
    本院於八十九年四月五日以八十九年度毒聲字第二０一二號裁定令入戒治所施以
    強制戒治，於八十九年四月十八日送台中女子戒治所施以強制戒治，嗣經成效經
    評定為合格後，由臺灣台中地方法院檢察署檢察官聲請本院於八十九年八月二十
    八日以八十九年度毒聲字第五０八０號裁定停止戒治，所餘戒治期間，付保護管
    束，於八十九年十月九日出所，在長達近五月之時間內，在台中女子戒治所執行
    強制戒治，未再沾染第二級毒品，嗣成績經評定合格，無繼續戒治之必要，此觀
    之本院八十九年度毒聲字第五０八０號裁定自明。被告於八十九年十月九日出所
    後，至八十九年十一月間、八十九年十二月間、九十年一月初某日至九十年四月
    十一日，始再度沾染毒品，足見被告係另行起意施用第二級毒品，至堪認定。是
    以，本件檢察官起訴部分與被告前施用第一級海洛因、第二級毒品安非他命部分
    ｛即於八十八年五月二十七日及八十九年三月八日，在台中縣大里市○○路三０
    一巷七號二樓二０一室租屋處，將第一級毒品海洛因置於針筒中，再摻水注射方
    式，連續施用海洛因二次；另復基於施用第二級毒品之概括犯意，於上述同一時
    間、地點，將第二級毒品甲基安非他命置於吸食器內，其下再以火加熱，施用其
    煙霧方式，連續施用安非他命二次。嗣於八十八年五月二十七日十六時三十分許
    ，在台中縣大里市○○街一一六號前，為警查獲；另於八十九年三月八日十一時
    許，在台中縣大里市○○路三０一巷七號二樓二０一室承租處，為警查獲，並在
    甲○○皮包內查獲毒品海洛因二小包含袋重０．九公克及施用海洛因用之注射針
    筒二支｝部分，尚無連續犯之裁判上一罪關係。
  (五)綜上，被告前開所辯，無非係圖卸責之詞，不足採信。事證明確，被告右揭犯行
    ，洵堪認定。
二、(一)核被告所為，係犯有毒品危害防制條例第十條第二項之施用第二級毒品罪。被
    告持有第二級毒品安非他命，嗣進而施用之，其持有之低度行為應為施用之高度
    行為所吸收，不另論罪。被告先後多次施用第二級毒品安非他命之行為，時間緊
    接，犯罪構成要件相同，顯係出於概括之犯意為之，為連續犯，爰依刑法第五十
    六條之規定以一罪論，並加重其刑。(二)又公訴人起訴事實雖未敘及被告自九十年
    一月初某日起至九十年四月十一日晚上十二時止，在台中縣太平市○○路一一三
    巷三十八號住處，以將第二級毒品安非他命置於玻璃管內，其下再以火加熱，吸
    用其霧化氣體方式，連續施用第二級毒品安非他命四次之犯行，然該部分事實與
    公訴人起訴部分具連續犯之裁判上一罪關係，應為起訴效力所及，自在本院所得
    審理之範圍。(三)爰審酌被告曾有施用第一級毒品海洛因、第二級毒品安非他命不
    良素行，不知戒慎警惕，猶繼續施用毒品，並經強制戒治後，裁定停止戒治，所
    餘戒治期間付保護管束期間，再度施用毒品，有失政府制定毒品危害防制條例之
    立法美意，本不宜寬貸，惟此乃自戕行為及犯後已坦承部分犯行，態度良好等一
    切情狀，量處如主文所示之刑，並諭知易科罰金之折算標準，以資懲儆。(四)至於
    被告於九十年四月十三日凌晨一時二十三分許，在國道一號公路后里收費站南向
    處，為警查獲，在被告所搭乘之自小客車上查獲有第二級毒品安非他命二包、施
    用第二級毒品安非他命玻璃球三組等物扣案，惟被告否認為其所有，且同為警查
    獲之鍾玉清供承為其所有，此外並無證據證明係被告所有，不得宣告沒收。
據上論斷，應依刑事訴訟法第二百九十九條第一項前段，毒品危害防制條例第十條第
二項、第二十條第三項前段，刑法第十一條前段、第五十六條、第四十一條第一項前
段，罰金罰鍰提高標準條例第二條，判決如主文。
中      華      民      國    九十      年      五      月    二十五    日
                                  臺灣台中地方法院刑事第四庭
                                      法  官  顏    世    傑
右正本證明與原本無異。
如不服本判決，應於判決送達後十日內，向本院提出上訴狀（應附繕本）。
                                      書記官
中      華      民      國    九十      年      五      月    二十八    日
附錄本案論罪科刑法條：
毒品危害防制條例第十條第二項：
  施用第二級毒品者，處三年以下有期徒刑。


司法院資訊處製作；財團法人民間司法改革基金會備份。
